# 合同终止账务处理？

提问人：1091 时间：2018-01-21 10:22:41
2011 年A公司与B公司签订 2 份销售合同，编号分别为合同 1 和合同 2 ，合同总价格3,699.66万美元。 2012 年A公司完成合同 1 标的的交付和合同 2 部分标的的交付。后来由于B公司经营出现问题，濒临破产，不再需求未交付的设备，导致合同违约。此时A公司应收合同2 的合同设备款余额338.90万美元，。A公司诉讼B支付合同欠款及利息等合计 377 万美元，胜诉后于 2014 年底收到 377 万美元调解款，至此前述两项合同合法终止。收到违约金后A账面为预收B公司 149 万美元，余额主要为合同 2 的预收款。此事项造成A公司产生 7台已完工未交付的设备，公司已于 2014 年处理 3 台，均有毛利，目前仍有 4 项设备尚未完成销售， 4 台设备由于时间较长，存在减值迹象，尚却无法确定损失金额。A公司 2017 年将 149 万美元余款全额确认营业外收入是否合适？库存设备如何处理？（ 4 台设备在经过进一步加工后可以对外销售）

回答人：chenyiwei
1 、既然 2014 年内合同已经终止，双方之间不再有债权债务关系，为何 149 万美元的预收款仍然挂账，而没有在当时就计入损益？
2 、对 2014 年末剩余 4 台设备，需谨慎进行减值测试。在测算可收回金额时，需扣减预计需发生的整修和改造支出。